臺灣苗栗地方法院民事小額判決                                        110年度苗小字第787號
原      告  勝旺好旺社區管理委員會

法定代理人  李沛霈  
訴訟代理人  黃群閎  
被      告  趙清蘭  



訴訟代理人  廖盛興  
上列當事人間請求給付管理費事件，本院於民國110年12月24日
言詞辯論終結，判決如下：
    主      文
一、被告應給付原告新臺幣(下同)3,000元，及自110年6月27日
    起至清償日止，按週年利率5%計算之利息。
二、原告其餘之訴駁回。
三、訴訟費用1,000元由被告負擔200元，餘由原告負擔。
四、本判決原告勝訴部分得假執行。
    理由要領
一、關於被告於108年12月17日、109年1月2日、4月23日將其車
    輛停放於他人車位：
    按勝旺好旺社區地下室停車場使用管理辦法第3條㈡規定：非
    屬汽、機車已劃格位之其他公共空間禁止移作他用(如堆積
    雜物)，緊急避難不在此限，違者經通知後仍不改善者，將
    以下列開罰：⑴違規停放汽車將開罰新臺幣(下同)3,000元整
    並報警究責(見本院卷第179頁)。查被告於108年12月17日、
    109年1月2日、4月23日將其車輛停放於他人車位等節，業據
    原告提出公告及所附照片為證(見本院卷第187、191、193頁
    )，固堪認定，惟被告係將車輛停放於他人之停車格內，並
    非屬已劃車格之其他公共空間，難認被告違反上開規定。故
    原告依上開規定裁罰被告各3,000元、共9,000元，於法無據
    ，為無理由，應予駁回。
二、關於被告於108年12月5日將其車輛停放身心障礙停車位、於
    同年12月26日將其車輛停放於非屬汽車格位以外之公共空間
    ：
　　㈠經查，被告於108年12月5日將其車輛停放身心障礙停車位
      、於同年12月26日將其車輛停放於非屬汽車格位以外之公
      共空間等情，為兩造所不爭執，堪以認定。而身心障礙停
      車位係公用車位，非私人車位，亦屬公共空間。被告上揭
      2次所停位置，已違反前揭停車場使用管理辦法第3條㈡規
      定。
　　㈡復查，被告於108年12月5日將其車輛停放身心障礙停車位
      ，固然違反規定。惟被告抗辯：我停上述位置不到30分鐘
      ，原告即拍照，有打電話勸導，我一接到電話即開走等語
      。又原告對其開罰前，被告經通知未予改善乙事，未據原
      告舉證以實其說。則認被告本次停車違規行為，既無經通
      知未予改善之情，是原告依前揭停車場使用管理辦法第3
      條㈡規定裁罰被告3,000元，與前揭規定之要件未合，為無
      理由，應予駁回。
　　㈢再查，被告於108年12月5日既有前揭違規停車情形，且經
      原告電話聯絡處理，嗣再經原告於同年月18日於社區張貼
      公告，然被告仍於同年12月26日再將其車輛違規停放於非
      屬汽車格位以外之公共空間，堪認其經通知仍未改善。故
      原告依前揭停車場使用管理辦法第3條㈡規定裁罰被告3,00
      0元，為有理由，應予准許。
　　㈣被告雖抗辯：處罰金額過高，前揭停車場使用管理辦法制
      定之合法性，出席人數有問題云云。惟依該社區第1屆第2
      次臨時區分所有權人107年12月15日會議，該會議同意前
      揭停車場使用管理辦法，應認該辦法具合法性。而被告未
      能舉證證明該會議之決議有何法定無效或得撤銷之事由，
      故其前開抗辯，不影響其應受罰3,000元之認定，不足憑
      採。
三、本件為小額訴訟事件，依民事訴訟法第436 條之18第1 項後
    段之規定，判決書於必要時得加記理由要領。
中　　華　　民　　國　　110 　年　　12　　月　　29　　日
                  苗栗簡易庭  法  官  張新楣
以上正本係照原本作成。 
如不服本判決，應於判決送達後20日內，以判決違背法令為理由
，向本院提出上訴狀並表明上訴理由，及須按他造當事人之人數
附繕本。如委任律師提起上訴者，應一併繳納上訴審裁判費。
上訴理由應表明：
  一、原判決所違背之法令及其具體內容。
  二、依訴訟資料可認為原判決有違背法令之具體事實。
如未表明上訴理由者，應於上訴後20日內向本院提出上訴理由。
當事人如對本件訴訟內容有所疑義，得聲請閱卷。
                              書記官  劉立晨
中　　華　　民　　國　　110 　年　　12　　月　　29　　日